【裁判字號】    98,上易,2362
【裁判日期】    981019
【裁判案由】    毒品危害防制條例
【裁判全文】
臺灣高等法院刑事判決                98年度上易字第2362號
上  訴  人
即  被  告  甲○○
上列上訴人因毒品危害防制條例案件，不服臺灣板橋地方法院98
年度易字第1872號，中華民國98年8 月24日第一審判決（起訴案
號：臺灣板橋地方法院檢察署98年度毒偵字第4281號），提起上
訴，本院判決如下：
    主  文
上訴駁回。
    理  由
一、依刑事訴訟法第350條、第361條、第362條、第367條規定，
    不服地方法院之第一審判決而上訴者，須提出上訴書狀，並
    應敘述具體理由，為上訴必備之程式；其所提出之書狀未敘
    述上訴理由，或僅曾以言詞陳述上訴理由者，均應於上訴期
    間屆滿後20日內補提理由書於第一審法院。第一審法院經形
    式審查，認逾期未補提上訴理由者，應定期間先命補正；逾
    期未補正者，為上訴不合法律上之程式，應以裁定駁回。倘
    已提出上訴理由，但所提非屬具體理由者，則由第二審法院
    以上訴不合法律上之程式，判決駁回。而所謂具體理由，必
    係依據卷內既有訴訟資料或提出新事證，指摘或表明第一審
    判決有何採證認事、用法或量刑等足以影響判決本旨之不當
    或違法，而構成應予撤銷之具體事由，始克當之（例如：依
    憑證據法則具體指出所採證據何以不具證據能力，或依憑卷
    證資料，明確指出所為證據證明力之判斷如何違背經驗、論
    理法則）；倘僅泛言原判決認定事實錯誤、違背法令、量刑
    失之過重或輕縱，而未依上揭意旨指出具體事由，或形式上
    雖已指出具體事由，然該事由縱使屬實，亦不足以認為原判
    決有何不當或違法者（例如：對不具有調查必要性之證據，
    法院未依聲請調查亦未說明理由，或援用證據不當，但除去
    該證據仍應為同一事實之認定），皆難謂係具體理由，俾與
    第二審上訴制度旨在請求第二審法院撤銷、變更第一審不當
    或違法之判決，以實現個案救濟之立法目的相契合，並節制
    濫行上訴，最高法院97年度台上字第892 號判決意旨參照。
二、原審判決認被告甲○○明知甲基安非他命依毒品危害防制條
    例第2 條第2 項第2 款規定列為第二級毒品管理，不得非法
    持有及施用，竟於觀察、勒戒執行完畢釋放後5 年內再犯施
    用毒品案件經法院判處罪刑確定後，猶不知悔悟並戒絕毒癮
    ，復基於施用第二級毒品甲基安非他命之犯意，於民國98年
    6 月9日上午10時許，在臺北縣三重市○○路○段7之1號2樓
    住處，以將第二級毒品甲基安非他命置於吸食器內燒烤吸食
    其生成煙霧之方式，施用第二級毒品甲基安非他命乙次。嗣
    於98年6月10日22時30分許，在臺北縣三重市○○街20號前
    ，為警查獲，並扣得甲○○所有之海洛因2小包（驗餘淨重
    4.03公克）及甲基安非他命3小包（驗餘淨重3.24公克）。
    前揭事實，業據被告於偵查時及原審審理中供承不諱（參見
    偵查卷第47頁、原審卷第26頁反面），而其於上開時、地為
    警查獲後所採尿液經送臺灣尖端先進生技醫藥股份有限公司
    以EIA酵素免疫分析法初步檢驗及以GC/MS氣相層析質譜儀法
    確認檢驗結果，確均呈安非他命類（甲基安非他命）陽性反
    應乙節，亦有該公司98年6月19日濫用藥物檢驗報告、尿液
    檢體委驗單各一紙附卷可稽（參見偵查卷第51至52頁），暨
    扣案之海洛因2小包（驗餘淨重4.03公克）、甲基安非他命5
    小包（驗餘淨重3.24公克）及扣押物品目錄表1紙等物可資
    佐證（同上卷第21頁）。上揭扣案毒品經送鑑定後，確含有
    海洛因、甲基安非他命成分等情，復有法務部調查局濫用藥
    物實驗室98年7月13日調科壹字第09823019440號鑑定書1份
    、臺北市政府警察局98年6月23日北市鑑毒字第124號鑑驗通
    知書1份在卷可憑（參見原審卷第14、17頁），被告之自白
    既有上開證據足資補強，應堪認為真實。被告於有期徒刑執
    行完畢後，5年內故意再犯有期徒刑以上之本罪，應依刑法
    第47條第1項之規定論以累犯，並加重其刑。原審審酌被告
    前曾經觀察、勒戒後，應知所惕勵，當知悉施用毒品之危害
    及其違法性，詎其仍因自制力薄弱，並漠視法令禁制，而再
    犯本案，顯不知悛悔，應嚴予非難，惟其施用毒品行為於本
    質上係屬自我戕害行為，反社會性之程度應屬較低，又其前
    有多項施用毒品等前科紀錄，有本院被告前案紀錄表1份在
    卷可按，足見被告素行不佳暨犯後坦承犯行之態度等一切情
    狀，量處被告施用第二級毒品，累犯，處有期徒刑8月，核
    無違誤。
三、本件上訴人即被告甲○○不服原判決，於98年9月4日具狀提
    起第二審上訴，其上訴理由略以：被告本身從事消防配管工
    程，至今已有8年，只因一時糊塗誤交損友而染吸毒之惡習
    ，被告已深知悔悟、下定決心要從毒海中脫身，待出所後要
    深入災區，幫助因莫拉克颱風受創之災民重建家園，懇請減
    輕刑責，給予被告改過自新機會云云。
四、惟按量刑之輕重，係屬事實審法院得依職權自由裁量之事項
    ，茍於量刑時，已依行為人之責任為基礎，並斟酌刑法第57
    條各款所列情狀，而未逾越法定範圍，又未濫用其職權，即
    不得遽指為違法，此觀最高法院72年度台上字第6696號判例
    意旨自明。查本件原審判決於量刑時，已依上揭規定，審酌
    被告前曾經觀察、勒戒後，應知所惕勵，當知悉施用毒品之
    危害及其違法性，詎其仍因自制力薄弱，並漠視法令禁制，
    而再犯本案，顯不知悛悔，應嚴予非難，惟其施用毒品行為
    於本質上係屬自我戕害行為，反社會性之程度應屬較低，又
    其前有多項施用毒品等前科紀錄，暨犯罪後坦承犯行之態度
    等一切情狀，量處被告有期徒刑8月，既未逾越法定刑度，
    亦未濫用自由裁量之權限，刑度亦屬妥適，核無不當或違法
    之情形。復核被告上訴理由之內容，未就原審判決有何採證
    認事、用法或量刑等足以影響原審判決本旨之不當或違法，
    而為具體指摘，揆諸首揭規定，其上訴自屬不合法律上之程
    式，應予駁回，並不經言詞辯論為之。
據上論斷，應依刑事訴訟法第367 條前段、第372 條，判決如主
文。
中    華    民    國    98    年    10    月    19    日
                刑事第十五庭  審判長法  官  吳昭瑩
                                    法  官  蘇隆惠
                                    法  官  吳炳桂
以上正本證明與原本無異。
不得上訴。
                                    書記官  張嘉佐
中    華    民    國    98    年    10    月    20    日


司法院資訊處製作；財團法人民間司法改革基金會備份。
